【裁判字號】    97,親,21
【裁判日期】    970507
【裁判案由】    否認子女
【裁判全文】
臺灣臺中地方法院民事判決                97年度親字第21號
原        告  甲○○
被        告  丙○○
兼法定代理人  乙○○
上列當事人間否認子女事件，本院於民國97年4月23日言詞辯論
終結，判決如下：
    主      文
確認被告丙○○（男、民國○○○年○月○○日出生）非原告自
被告乙○○受胎之婚生子女。
訴訟費用由被告負擔。
    事實及理由
一、按否認子女事件，與社會公益有關，當事人處分主義應受限
    制，故民事訴訟法規定關於認諾、自認及不爭執事實之效力
    之規定，在否認子女之訴不適用之，民事訴訟法第596條第1
    項準用同法第574條第3項之規定。是本件被告乙○○就本件
    訴訟為認諾及訴訟上自認或不爭執事實，本院僅得以此自認
    或不爭執之情形，作為自由心證判斷事實真偽之資料，要不
    得據此即為否認被告乙○○與被告丙○○間之親子關係。
二、原告陳述：原告與被告乙○○於民國93年7月3日結婚，嗣因
    雙方個性不合，無法維繫婚姻，雙方遂於94年4月間分居，
    迄至96年4月9日始協議離婚。然原告與被告乙○○婚姻存續
    期間，於95年9月15日自訴外人鄭博發受胎產下一子即被告
    丙○○（男、95年9月15日生、身分證號碼Ｚ000000000）。
    被告丙○○雖係原告與被告乙○○婚姻存續期間受胎，然原
    告與被告乙○○於94年4月間起即未同居生活，被告丙○○
    實非原告自被告乙○○所受胎，惟因法律明定受胎期間之計
    算，被告丙○○仍被依法推定為被告乙○○之婚生子女，顯
    與實情不符，為此依法提起本訴，並聲明：如主文所示。
三、被告乙○○則以：被告丙○○確非其與原告所生之子女等語
    ，資為抗辯。並聲明：原告之訴駁回。
四、原告主張之事實，業據提出戶籍謄本、戶口名簿、科妍生物
    科技股份有限公司親子鑑定報告書等件為證。觀諸卷附之親
    子鑑定報告係以被告丙○○及訴外人鄭博發為採樣檢體，其
    鑑定分析結果略以：根據D3S1358、VWA、FGA、D18S51、
    D21S11、D8S1179、D7S820、D13S317、D5S818、D16S539、
    CSF1PO、TPOX、THO1、D2S1338、D19S433等DNA基因位點之
    分析結果，不能排除鄭博發與丙○○之親子關係等語。並參
    酌現代生物科學發達，醫學技術進步，以ＤＮＡ檢驗方法鑑
    定子女之血統來源之精確度已達99.8％以上，復被告乙○○
    對上開親子鑑定報告亦不爭執。本院審酌上開事證，認為原
    告主張被告丙○○非原告自被告乙○○受胎所生，應堪採信
    。
五、按從子女出生日回溯第181日起至第302日止，為受胎期間；
    妻之受胎，係在婚姻關係存續中者，推定其所生子女為婚生
    子女。前項否認之訴，夫妻之一方自知悉該子女非為婚生子
    女，或子女自知悉其非為婚生子女之時起2年內為之，民法
    第1062條第1項、第1063條定有明文。本件被告丙○○於95
    年9月15日出生，回溯第181日起至第302日之受胎期間，在
    原告與乙○○婚姻關係存續中，則依法自應推定被告丙○○
    為原告與乙○○之婚生子女。然被告丙○○並非原告自乙○
    ○受胎所生等情，已如前述。則原告於97年3月18日，即在
    知悉子女出生之日起2年內，提起本件否認子女訴訟，依前
    揭法律規定，為有理由，應予准許。
六、訴訟費用負擔之依據：民事訴訟法第78條、第85條第1項前
    段。
中    華    民    國    97    年    5     月    7     日
                  家事法庭      法  官  陳宗賢
以上正本係照原本作成。
如對本判決不服，須於判決送達後20日內向本院提出上訴狀（須
附繕本）。
中    華    民    國    97    年    5     月    7     日
                                書記官  林素珍


司法院資訊處製作；財團法人民間司法改革基金會備份。
